【裁判字號】    99,重訴,4
【裁判日期】    990913
【裁判案由】    殺人等
【裁判全文】
台灣雲林地方法院刑事裁定            99年度重訴字第4號
公  訴  人  台灣雲林地方法院檢察署檢察官
被      告  乙○○
選任辯護人  張智學律師
上列被告因殺人等案件，經檢察官提起公訴（99年度偵字第
852號、第1720號），本院裁定如下︰
    主  文
乙○○自民國九十九年九月十三日起再執行羈押貳月。
    理  由
一、被告涉嫌之犯罪事實：(一)被告乙○○明知具有殺傷力之改造
    手槍、子彈，係屬槍砲彈藥刀械管制條例所列管之物，非經
    中央主管機關許可，不得持有之，竟於民國（下同）97年1
    月間某日，未經許可，在其雲林縣斗六市鎮○里鎮○路81巷
    25 號 住處附近，受年籍不詳之「許祐誠」之託保管具有殺
    傷力之改造手槍1 枝（槍枝管制編號：0000000000號，含彈
    匣1 個）、子彈22顆，攜回上開住處藏放，乙○○並曾於不
    詳處試射8 顆子彈。(二)乙○○因積欠劉燕和新台幣（下同）
    6 萬元借款，劉燕和於99年2 月12日下午打電話向乙○○索
    討欠款，乙○○表示僅能先付利息，雙方遂約於當日晚上到
    雲林縣斗六市○○里○○路665 巷17弄6 號劉燕和友人林佳
    瑩住處碰面再談，乙○○遂攜帶上開槍彈於同日21時40分許
    先到達上開約定地點，劉燕和則於同日22時30分許到達，乙
    ○○再次向劉燕和表示僅能先償還利息，劉燕和對乙○○未
    能償還本金雖感不悅，但仍勉強接受乙○○交付之利息1800
    元後離開現場。劉燕和隨後改變想法認乙○○未償還任何本
    金，實無還款誠意而心有不甘，約30餘分鐘後，偕同甲○○
    再度回到上開地點，甲○○則留在屋外，劉燕和進屋內向乙
    ○○表示有事情與其到屋外談，乙○○遂隨同劉燕和外出，
    原在屋內之林佳瑩見氣氛不對，亦隨同劉燕和、乙○○至屋
    外，劉燕和乃取出其攜帶之改造手槍（槍枝管制編號：
    0000000000號）朝乙○○之左臉頰重擊1 次，林佳瑩見狀上
    前解圍，劉燕和乃徒步走向巷口，甲○○亦隨行。乙○○受
    重擊後頓萌殺人之犯意，欲自背包內取出其上開攜帶之槍彈
    射殺劉燕和，林佳瑩見狀遂抱住乙○○加以阻止，經乙○○
    掙脫甩開林佳瑩，隨即取出手槍朝林佳瑩射擊1 槍而未擊中
    ，劉燕和聞槍聲立即返回現場，持手槍朝乙○○射擊，乙○
    ○亦持手槍射擊劉燕和，雙方駁火相互射擊數槍後，劉燕和
    因胸部中槍倒地不起，乙○○見狀乃上前朝劉燕和臉部射擊
    1 槍，嗣因乙○○手槍彈匣內已無子彈而無法射擊，在場之
    甲○○見狀以為係乙○○之手槍卡彈而上前搶下彈匣，甲○
    ○因見彈匣內已無子彈而歸還乙○○，乙○○隨即騎乘機車
    逃離現場，將手槍棄置於雲林縣斗六市○○路416 號對面草
    坪，其因左手為劉燕和開槍擊中受傷，至雲林縣斗六市成大
    醫院斗六分院就醫，經警據報前往查獲，並起出改造手槍1
    枝及子彈8 顆。劉燕和則經林佳瑩撥打119 電話將其送醫急
    救，惟仍因胸部槍傷造成主動脈破裂大量出血形成低容積性
    休克死亡。
二、犯罪嫌疑重大之證據：被告乙○○坦白承認未經許可持有槍
    、彈，並與劉燕和持槍互相射擊而殺害劉燕和，惟否認有殺
    害林佳瑩之意思。而本案有甲○○、林佳瑩之筆錄，以及現
    場照片、扣案槍、彈，與內政部警政署刑事警察局鑑定書、
    勘驗筆錄、檢驗報告書、相驗屍體證明書、法務部法醫研究
    所解剖報告書、現場照片40張可以佐證，被告之犯罪嫌疑確
    屬重大。
三、涉犯之罪名：被告的行為，涉嫌觸犯刑法第271 條第1 項殺
    人罪，與同法第271條第2項、第1項殺人未遂罪。
四、刑事訴訟法第101 條第1 項第1 款規定「被告經法官訊問後
    ，認為犯罪嫌疑重大，而有左列情形之一，非予羈押，顯難
    進行追訴、審判或執行者，得羈押之︰一、逃亡或有事實足
    認為有逃亡之虞者。」同法第117 條第1 項第3款規定「停
    止羈押後有下列情形之一者，得命再執行羈押：……三、本
    案新發生第101 條第1 項、第101 條之1 第1 項各款所定情
    形之一者。」為免被告遭受不限次數、不限時間之羈押，此
    一停止羈押後再執行羈押之規定，基於同一之法律上理由，
    在撤銷羈押後再度執行羈押，以及第1 次羈押期滿翌日借執
    行之情形，自有類推適用之必要。
五、再執行羈押之理由：(一)按大法官會議釋字第665 號解釋認為
    ，第101 條第1 項第3 款重罪羈押規定並不違憲，亦即，可
    以獨立成為羈押條款；惟應以有相當理由認為被告有逃亡、
    湮滅、偽造、變造證據或勾串共犯或證人之虞，非予羈押，
    顯難進行追訴、審判或執行者，得羈押之。亦即，有相當理
    由認為被告有逃亡之虞等，始具有羈押必要性。(二)被告涉犯
    殺人罪，為最輕本刑5 年有期徒刑以上之罪，此等重罪的刑
    度甚重，致被告有可能為避免執行而逃亡之嫌疑，且被告罹
    患精神疾病，若未羈押，難以確保其按時服藥，而被告若未
    按時服藥並逃亡，其危險性甚高，法官因此認為，非予羈押
    ，顯難進行追訴、審判、執行，乃予羈押，而於99年5 月19
    日對被告為羈押處分，至99年8 月18日第1 次羈押期滿後，
    翌日即99年8 月19日開始借由檢察官指揮執行，執行期間至
    99 年9月13日，擬於同日中午釋放，惟本院認為羈押原因及
    必要性均仍存在，因此自同日即99年9 月13日起執行第2 次
    羈押2 月。
六、適用的法律：刑事訴訟法第101 條第1 項第3 款、第117 條
    第1 項第3 款。
中    華    民    國    99    年    9     月    13    日
            刑事第三庭    審判長法  官  林  輝  煌
                                法  官  蕭  雅  毓
                                法  官  陳  雅  琪
以上正本證明與原本無異。
如不服本裁定，應於裁定送達後5 日內向本院提出抗告狀（須附
繕本）。
                                書記官  邱  明  通
中    華    民    國    99    年    9     月    13    日

司法院資訊處製作；財團法人民間司法改革基金會備份。
